【裁判字號】    92,交易,107
【裁判日期】    921204
【裁判案由】    公共危險等
【裁判全文】
臺灣新竹地方法院刑事判決                        九十二年度交易字第一七號
    公  訴  人  臺灣新竹地方法院檢察署檢察官
    被      告  丙○○
                乙○○
右列被告因公共危險等案件，經檢察官聲請簡易判決處刑，（九十二年度偵字第五一
一七號），本院認不宜適用簡易程序，改依通常程序審理，並經裁定行簡式審判程序
，判決如左：
    主  文
丙○○服用酒類，不能安全駕駛動力交通工具而駕駛，處罰金貳萬伍仟元，如易服勞
役，以佰元折算壹日。緩刑貳年。被訴過失傷害部分，公訴不受理。
乙○○服用酒類，不能安全駕駛動力交通工具而駕駛，處罰金貳萬元，如易服勞役，
以佰元折算壹日。緩刑貳年。
    事  實
一、丙○○、乙○○均明知飲酒後駕車將導致其注意能力減低、反應能力變慢、思考
    力差、情緒起伏大、步態不穩、肢體協調、平衡感與判斷力障礙度升高、及眼球
    震顫，甚至產生說話不清、失憶等不能安全駕駛動力交通工具等情形，而此時駕
    車行駛於馬路上，隨時有致他人於死、傷之危險，且道路交通管理處罰條例定有
    於飲酒後呼氣之酒精濃度達每公升空氣含零點二五毫克時即不得駕車之規定，丙
    ○○竟仍於民國九十二年十月十一日二十時許，在新竹縣竹北市○○○路上不詳
    門牌之路邊臭豆腐攤販飲用白米酒加維大力兩杯後，並於同年月日二十時三十分
    許酒後（未達心神喪失或精神耗弱之程度）不能安全駕駛動力交通工具之狀況下
    ，猶自上開處所駕駛車牌號碼六九八－ＧＦ號營業用大貨車，欲返回新竹縣竹北
    市○地里○○路三三三巷一○六弄一○八號住處，而乙○○則於九十二年十月十
    一日十九時許，在新竹縣竹北市○○○路二六○號友人家中飲用易開罐啤酒七瓶
    後，並於同日二十時許酒後（未達心神喪失或精神耗弱之程度）不能安全駕駛動
    力交通工具之狀況下，仍自前揭處所駕駛車牌號碼五Ｈ－一○○○號自用小客車
    ，欲返回新竹縣竹北市○○路二六七巷三號住處，二人於行經新竹縣竹北市○○
    ○路一○六六巷前，均因酒後注意力降低、反應力變慢，且丙○○並因超車駛入
    對向車道，致發生碰撞，使乙○○受有前胸及腹部鈍挫傷等傷害（過失傷害部分
    ，業經告訴人乙○○撤回告訴，詳後述），嗣經警到場處理，以酒精測定器測得
    丙○○呼氣酒精濃度達每公升一點一一毫克，而乙○○於送醫急救後，經抽血檢
    驗換算呼氣酒精濃度達每公升一點零五五毫克，始悉上情。
二、案經乙○○訴請新竹縣警察局竹北分局報告臺灣新竹地方法院檢察署檢察官偵查
    起訴。
        理  由
壹、程序部分：
    本件被告丙○○、乙○○所犯公共危險等罪，均非死刑、無期徒刑、最輕本刑為
    三年以上有期徒刑之罪，或高等法院管轄第一審之案件，被告於本院準備程序進
    行中，就被訴事實為有罪之陳述，經本院合議庭認合於新修正刑事訴訟法第二百
    七十三條之一之規定，裁定進行簡式審判程序，合先敘明。
貳、有罪判決部分：
一、訊據被告丙○○、乙○○對於右揭酒後不能安全駕駛而駕車之事實，均於警訊、
    偵查及本院審理時坦承不諱（偵卷第八頁至第九頁、第二五頁至第二六頁、第三
    七頁至第三八頁、一○七號本院卷第十二頁），並有酒精濃度測試單、東元綜合
    醫院檢驗報告單、道路交通事故調查報告表、道路交通事故現場圖、新竹縣警察
    局舉發違反道路交通管理事件通知單各乙紙、刑法第一百八十五條之三案件測試
    觀察紀錄表二紙，及肇事現場及車損照片八幀等附卷可稽，再被告駕車撞及被告
    乙○○致其受傷，亦經被告乙○○供述明確，且有東元綜合醫院九十二年十月十
    一日乙種診斷證明書乙紙在卷可憑，足認被告二人之自白均與事實相符，應予採
    信，是被告二人於飲酒後已因酒精作用而無法安全駕駛動力交通工具竟仍駕車上
    路之事實，堪以認定，本件事證明確，應依法論科。
二、核被告丙○○與乙○○二人所為，均係犯刑法第一百八十五條之三之服用酒類不
    能安全駕駛動力交通工具而駕駛罪。爰審酌被告丙○○及乙○○二人於服用酒類
    不能安全駕駛動力交通工具之情形下，竟仍駕駛動力交通工具，且呼氣酒精濃度
    分別高達每公升空氣含一點一一毫克及一點零五五毫克，對公眾行的安全構成相
    當危害，惟考量被告犯罪之手段，犯罪時所受之刺激及其品行、生活狀況、智識
    程度、犯罪所生之損害，及犯罪後坦承犯行態度，且被告丙○○與被告乙○○達
    成和解並賠償損失等一切情狀，量處如主文所示之刑，並均諭知易服勞役之折算
    標準。末查，被告二人前均未曾受有期徒刑以上刑之宣告等情，此有臺灣高等法
    院被告全國前案紀錄表以及臺灣新竹地方法院檢察署刑案資料查註紀錄表各乙份
    附卷可稽，其二人均因一時失慎致有上開犯行，經此刑之宣告後當知所惕勉自勵
    ，信無再犯之虞，足認本件宣告刑以暫不執行為適當，爰均併予宣告緩刑貳年，
    以鼓勵向上並期自新。
參、不受理判決部分：
一、公訴意旨認被告丙○○前開所為另涉有刑法第二百八十四條第一項前段之過失傷
    害罪嫌。按告訴乃論之罪，告訴人於第一審辯論終結前得撤回其告訴，又告訴經
    撤回者，應諭知不受理之判決，刑事訴訟法第二百三十八條第一項、第三百零三
    條第三款分別定有明文。
二、第按，刑法第二百八十四條第一項前段之過失傷害罪，依同法第二百八十七條前
    段規定，須告訴乃論。而本件被告丙○○所涉過失傷害罪嫌部分，已與被告乙○
    ○達成和解，業據被告乙○○撤回告訴，有撤回告訴狀乙紙在卷可查（偵卷第四
    三頁）。揆諸前開規定，本件被告丙○○所涉過失傷害罪嫌部分，依法自應為公
    訴不受理之判決。
肆、據上論斷，應依刑事訴訟法第四百五十二條、第二百七十三條之一第一項、第二
    百九十九條第一項前段、第三百零三條第三款，刑法第一百八十五條之三、第四
    十二條第二項、第七十四條第一款，罰金罰鍰提高標準條例第二條，判決如主文
    。
本案經檢察官甲○○到庭執行職務。
中      華      民      國    九十二    年     十二     月      四      日
                                臺灣新竹地方法院刑事第二庭
                                    法  官   楊數盈
右正本證明與原本無異。
如不服本判決，應於判決送達後十日內向本院提出上訴狀( 應附繕本 )。
                                    書記官   沈藝珠
中      華      民      國    九十二    年     十二     月      四      日
附錄本案罪科刑法條全文：
刑法第一百八十五條之三
服用毒品、麻醉藥品、酒類或其他相類之物，不能安全駕駛動力交通工具而駕駛者，
處一年以下有期徒刑、拘役或三萬元以下罰金。


司法院資訊處製作；財團法人民間司法改革基金會備份。
